臺灣嘉義地方法院民事裁定　　　　　　　　96年度抗字第58號
抗　告　人　乙○○
　　　　　　　　　　　　3
相　對　人　甲○○
　　　　　　　　　　　　26號.
上列當事人間聲請拍賣抵押物事件，抗告人對於中華民國96年10
月24日本院嘉義簡易庭96年度拍字第388號所為裁定，提起抗告
，裁定如下：
    主  文
抗告駁回。
抗告程序費用新台幣壹仟元由抗告人負擔。
    理  由
一、按民事訴訟法第138條所規定之寄存送達，係以將文書寄存
    送達地之自治或警察機關，並作送達通知書，黏貼於應受送
    達人住居所、事務所或營業所門首時，為送達之時；應受送
    達人究於何時前往領取應受送達之文書，或並未前往領取，
    該文書嗣經退還原送達法院，於送達之效力均無影響。（最
    高法院89年度台聲字第13號裁判意旨參照）
二、抗告意旨略以：抗告人於警局領取拍賣抵押物裁定時，抗告
    期間尚有2日，何以加上2日在途期間，抗告仍然無效？且依
    民事訟訟法第138條之規定，寄存送達為要式行為，未依此
    要式寄存送達無效。又系爭裁定96年9月21日寄存，需10日
    以上才產生送達效力，於送達效力產生後乃有抗告期間，原
    審不審，以10日就確定為由駁回原告抗告，於法不合，故提
    出抗告等語。
三、經查：
（一）本院嘉義簡易庭96年9月11日所為之96年度拍字第388號裁
      定（下稱系爭裁定），其中「乙○○之部分」，其裁定係
      於96年9月21日以寄存送達之方式，送達嘉義縣民雄鄉褔
      興村8鄰牛稠溪1號之3抗告人之戶籍地，且於96年10月1日
      發生送達效力，此有抗告人之送達證書可參（見96年度拍
      字第388號卷第20頁）。又上開送達證書係寄存於民雄分
      局民興派出所（並由員警簽收），並記載「並作送達通知
      書二份，一份黏貼於應受送達人住居所、事務所、營業所
      ，另一份置於該送達處所信箱或其他相適當位置」，此有
      該送達證書可證。又經本院詢問臺灣郵政股份有限公司嘉
      義郵局有關系爭裁定送達之情形，臺灣郵政股份有限公司
      嘉義郵局以96年12月3日嘉郵字第0960200114號函回覆：
      「…經查旨述郵件依規定按址投遞二次後，因收件人不在
      ，即按寄存送達程序辦理，同時製作送達通知2份，1份黏
      貼予應受送達人住居所信箱，另1份置於該送達處所之信
      箱內；…」，亦有該函在卷足稽（見本院卷第16頁），是
      抗告人主張上開裁定未依規定寄存送達，並不可採。
（二）又系爭裁定業係送達予上訴人之住居所為寄存送達，且依
      法律之規定作送達通知書二份黏貼於相當之處所，即已為
      合法送達，雖抗告人係於96年10月9日才前往領取系爭裁
      定書，然參之上開最高法院89年度台聲字第13號裁判，並
      不影響96年10月1日寄存送達之效力。而抗告人於96年10
      月17日提起本件抗告，有抗告狀上本院嘉義簡易庭收文戳
      章可證（見96年度拍字第388號卷第23頁），加計在途期
      間2日，顯已逾抗告期間，自不合法，原審認抗告人已逾
      抗告期間而駁回抗告人之抗告，於法並無違誤。綜上，抗
      告意旨求為廢棄原裁定，為無理由，應予駁回。
四、對於非訟事件，依法應由關係人負擔費用者，法院裁定命關
    係人負擔時，應一併確定其數額，為非訟事件法第24條第1
    項所明定，而本件抗告程序費用額，依非訟事件法第17條規
    定徵收費用為新台幣1,000元，故確定如主文第2項所示金額
    。
五、據上論結，本件抗告為無理由，依非訟事件法第46條、第21
    條第2項、第24條第1項，民事訴訟法第495條之1第1項、第4
    49條第1項、第95條、第78條，裁定如主文。
中　　華　　民　　國　　96　　年　　12　　月　　28　　日
                民事第一庭　審判長    法　官　林世芬
                                      法　官　林望民
                                      法　官　吳芝瑛
本裁定不得抗告。
以上正本證明與原本無異。
中　　華　　民　　國　　96　　年　　12　　月　　28　　日
                                      書記官　馮澤文
